【裁判字號】    98,交易,203
【裁判日期】    990310
【裁判案由】    過失致死等
【裁判全文】
臺灣雲林地方法院刑事判決             98年度交易字第203號
公  訴  人  臺灣雲林地方法院檢察署檢察官
被      告  戊○○
上列被告因過失致死等案件，經檢察官提起公訴（98年度偵字第
5456號），被告於準備程序中就被訴事實為有罪陳述，本院裁定
進行簡式審判程序，判決如下：
    主  文
戊○○犯不能安全駕駛動力交通工具罪，處有期徒刑陸月，又犯
過失致人於死罪，處有期徒刑壹年貳月，應執行有期徒刑壹年陸
月。
    事實及理由
一、犯罪事實：
(一)、戊○○於民國98年09月24日凌晨，在雲林縣古坑鄉某小吃店
    內飲用啤酒數瓶後，酒醉已達不能安全駕駛動力交通工具之
    程度，竟仍於同日凌晨01點多，駕駛車牌號碼8310─MJ號自
    用小客車，自該小吃店旁開車上路（詳細地點戊○○已不復
    記憶），由古坑鄉方向往斗南鎮方向行駛。
(二)、同日凌晨02時許，戊○○沿雲林縣斗南鎮○○路○ 段內側車
    道由東往西方向行駛，其本應注意酒醉不得駕車（飲用酒類
    後吐氣所含酒精濃度超過每公升0.25毫克），應停車待酒醒
    再開，且應注意車前狀況，隨時採取必要之安全措施，汽車
    在同一車道行駛時，後車與前車之間應保持隨時可以煞停之
    距離，而當時天候晴、夜間有照明、路面乾燥無缺陷、無障
    礙物、視距良好，別無不能注意之情形。適有丙○○駕駛車
    牌號碼C5-7100 號自用小客車行駛在前方外側車道，車內搭
    載乘客曾子芸、吳沺睿、丁○○、甲○○等人，詎戊○○酒
    醉未停車再開，其注意力降低，仍持續駕車，又疏未注意車
    前狀況，保持隨時煞停之距離，亦未採取必要之安全措施，
    其駕車失控，自內側車道偏斜至外側車道，其車頭左側自左
    後方追撞行駛於外車道由丙○○駕駛之車輛左後側，致曾
    子芸受有顱內出血、頭頸部挫傷等重創，經送醫急救於醫院
    前已死亡；吳沺睿受有頭顱骨破裂併急性硬腦膜上及硬腦
    膜下出血、矢狀竇破裂、出血性休克等重創，經送醫後仍因
    病情惡化延至同日下午8 時58分不治死亡；丙○○則受有
    頭部外傷、左側頭皮撕裂傷及左小腿擦傷等傷害；丁○○
    受有嚴重性頭部外傷併顱內出血、顏面骨折、右眼眶骨折、
    顏面及前臂多處裂傷及背部挫傷等傷害；甲○○受有頭部
    外傷、背部挫傷等傷害。嗣經警據報前往現場處理，測得戊○○呼氣後之酒精濃度達每公升0.92毫克。就過失致死及過
    失傷害部分，戊○○於偵查犯罪機關知悉犯人前，向警方自
    首其為肇事者，並靜候裁判。
二、認定犯罪事實所憑之證據及理由：
    上開犯罪事實，有告訴人乙○○（曾子芸之夫、吳沺睿之父
    ）、丙○○、丁○○、甲○○之指訴筆錄、警方出具被告之
    道路交通事故當事人酒精測定紀錄表、刑法第185 條之3 案
    件測試紀錄表、道路交通事故現場圖、道路交通事故調查報
    告表(一)(二)、現場照片、車輛照片附卷可稽，另有被告於警詢
    、檢察官面前之自白筆錄在卷可憑。又被害人曾子芸、吳沺
    睿因遭被告駕車追撞而死亡之事實，亦經檢察官督同檢驗員
    相驗屬實，製有相驗筆錄、相驗屍體證明書、驗斷書、相驗
    照片在卷可考。按駕駛人飲酒後其吐氣所含酒精成分超過每
    公升0.25毫克以上者，不得駕駛動力交通工具；汽車在同一
    車道行駛時，除擬超越前車外，後車與前車之間應保持隨時
    可以煞停之距離；汽車行駛時，駕駛人應注意車前狀況及兩
    車併行之間隔，並隨時採取必要之安全措施，道路交通安全
    規則第114 條第2 款、第94條第1 項、第3 項分別定有明文
    。被告身為駕駛人，自負有上開義務。再依附卷之交通事故
    調查報告表(一)所載，當時之天候、路況、視距皆良好，被告
    並無不能注意之情事，其竟疏未注意及此，而冒然由左後方
    追撞丙○○所駕駛之車輛，被告有過失甚明。本件車禍事故
    ，經臺灣省嘉雲區車輛行車事故鑑定委員會鑑定認為：「一
    、戊○○飲用酒類超過法定標準值駕駛自小客車且夜間未保
    持安全距離與間隔，由後追撞前車，為肇事原因。二、丙○○駕駛自小客車，無肇事因素。」有該委員會98年10月30日
    嘉雲鑑980704字第0985803701號函覆之鑑定意見書1 份在卷
    可稽，該鑑定意見與事實相符，自堪採信，益徵被告過失之
    情。再者，被告駕車之過失衝撞行為，與被害人曾子芸、吳
    沺睿之死亡結果，及丙○○、丁○○、甲○○之受傷結果間
    ，均具有相當因果關係，亦屬無疑。此外，被告於本院審理
    時，對上開犯罪事實均坦白承認，其自白核與上述證據資料
    相合，事證明確，被告犯行堪以認定。
三、論罪科刑：
(一)、被告所為，係犯刑法第185 條之3 之酒醉駕車罪、第276 條
    第1 項過失致死罪、第284 條第1 項前段之過失傷害罪。被
    告一過失駕駛行為，致被害人曾子芸、吳沺睿死亡，並告訴
    人丙○○、丁○○、甲○○受傷，觸犯數罪名，為想像競合
    犯，從一重以過失致死罪處斷。又被告所犯公共危險及過失
    致死罪間，犯意個別，罪名不同，應分論併罰。再被告酒醉
    狀態駕車肇事致人死傷，依道路交通管理處罰條例第86條第
    1 項規定，加重其刑。被告於肇事後，就過失犯罪部分，在
    警方知悉犯人前即向警方自首其為肇事者，並靜候裁判，有
    道路交通事故肇事人自首情形紀錄表在卷可參，就此部分，
    被告自首犯罪，依法減輕其刑，並先加後減。另酒醉駕車部
    分，應係被告自承其為肇事者後警方對其施以酒測而發覺，
    難認被告自首酒醉駕車，併予敘明。
(二)、本院審酌：被告犯後坦承犯行，態度尚稱良好，惟被告未賠
    償告訴人，亦未與告訴人達成民事損害賠償之和解，難認被
    告因犯後認錯後悔而受有教訓。被告酒測值甚高，且係由內
    側車道偏斜自左後方撞擊無辜之被害人車輛，導致被害人兩
    死三傷，其酒醉駕車及過失致死（過失傷害）之犯罪情節與
    犯罪所生之危害鉅大，過失程度重大嚴重，實難輕判。另參
    被告年紀尚輕，目前正服兵役，過重之刑度對被告日後回歸
    社會，早日賺取錢財填補告訴人所受之損害亦有困擾，及其
    他一切情狀，量處如主文所示之刑，並定其應執行刑。
四、應適用之法律：
(一)、刑事訴訟法第273條之1第1項、第299條第1項前段。
(二)、道路交通管理處罰條例第86條第1 項。
(三)、刑法第185 條之3 、第276 條第1 項、第284 條第1 項前段
    、第62條前段、第55條、刑法第51條第5 款。
(四)、刑法施行法第1條之1第1項。
中    華    民    國    99    年    3     月    10    日
                  刑事第五庭    法  官  侯廷昌
以上正本證明與原本無異。
如不服本判決應於收受判決後10日內向本院提出上訴書狀，並應
敘述具體理由；其未敘述上訴理由者，應於上訴期間屆滿後20日
內向本院補提理由書（均須按他造當事人之人數附繕本）。「切
勿逕送上級法院」。
                                書記官  李達成
中    華    民    國    99    年    3     月    10    日
附錄法條：
中華民國刑法第185條之3
服用毒品、麻醉藥品、酒類或其他相類之物，不能安全駕駛動力
交通工具而駕駛者，處1 年以下有期徒刑、拘役或科或併科15萬
元以下罰金。
中華民國刑法第276條
（過失致死罪）
因過失致人於死者，處2 年以下有期徒刑、拘役或2 千元以下罰
金。
從事業務之人，因業務上之過失犯前項之罪者，處 5 年以下有
期徒刑或拘役，得併科 3 千元以下罰金。
中華民國刑法第284條
（過失傷害罪）
因過失傷害人者，處6 月以下有期徒刑、拘役或5 百元以下罰金
，致重傷者，處1 年以下有期徒刑、拘役或5 百元以下罰金。
從事業務之人，因業務上之過失傷害人者，處 1 年以下有期徒
刑、拘役或 1 千元以下罰金，致重傷者，處 3 年以下有期徒刑
、拘役或 2 千元以下罰金。

司法院資訊處製作；財團法人民間司法改革基金會備份。
